# 关于停工损失的处理

提问人：非著名 cpa 时间：2023-06-02 20:53:
《关于严格执行企业会计准则 切实做好企业 2022 年年报工作的通知》中二、 1 、企业应当按照固定资产准则、《企业会计准则第 6 号——无形资产》（财会〔 2006 〕 3 号）等相关规定，在停工停产期间继续计提固定资产折旧和无形资产摊销，并根据用途计入相关资产的成本或当期损益。例如，企业因需求不足而停产或因事故而停工检修等，相关生产设备应当继续计提折旧，并计入营业成本。
但是有的地方也写，因企业经营管理不善，或市场环境发生变化导致的停工损失，如原材料短缺、设备故障、市场需求下降、或是被他国纳入出口管制实体清单等，与企业生产经营相关，属于经营性损失，应于发生时计入管理费用。
请问陈版主，因需求不足而停产或者半停产，停工损失计入什么科目比较好呢？

回答人：chenyiwei
按照四部委 2022 年年报工作通知的上述精神，停工期间生产部门发生的费用是直接计入营业成本的，也包括因需求不足导致的停产或半停产。
对于需求不足期间的停产或半停产期间的停工损失，可参考《中审众环研究 2020 》之“问题1-5-2（生产不饱和期固定费用分摊的问题）”。